# 请教陈版及各位网友

提问人：changchun 时间：2017-12-21 15:19:51
应收账款是否是金融资产，如果是，减值就得按金融资产减值处理吧，在应收账款周期内确认减值吧，应该如何处理？

回答人：chenyiwei
应收账款当然属于金融资产，所以其减值也应当遵循《企业会计准则第 22 号——金融工具确认和计量》关于以摊余成本计量的金融资产减值的相关规定。新准则实施后对应收账款的坏账如何落实“预期损失模型”的相关要求，目前还在讨论中，尚无可参考的详细资料。